【裁判字號】    99,訴,2684
【裁判日期】    990806
【裁判案由】    清償借款
【裁判全文】
臺灣臺北地方法院民事判決              99年度訴字第2684號
原      告    華南商業銀行股份有限公司
法定代理人    丙○○
訴訟代理人    丁○○
被      告    徹新企業股份有限公司
兼法定代理人  乙○○
被      告    戊○○
被      告    甲○○
上列當事人間請求清償借款事件，本院於中華民國99年8月5日言
詞辯論終結，判決如下：
    主  文
被告徹新企業股份有限公司、乙○○、戊○○應連帶給付原告新
臺幣壹佰陸拾萬肆仟玖佰零壹元，及自民國九十八年十二月二
十二日起至清償日止，按年息百分之三點零六計算之利息，暨自
民國九十九年一月二十三日起至清償日止，逾期在六個月以內者
，按上開利率百分之十，逾期超過六個月者，按上開利率百分之
二十計算之違約金。
被告徹新企業股份有限公司、乙○○、戊○○、甲○○應連帶給
付原告新臺幣壹佰肆拾玖萬捌仟柒佰壹拾元，及自民國九十八年
十二月十一日起至清償日止，按年息百分之三點零六五計算之利
息，暨自民國九十九年一月十二日起至清償日止，逾期在六個月
以內者，按上開利率百分之十，逾期超過六個月者，按上開利率
百分之二十計算之違約金。
訴訟費用由被告連帶負擔。
本判決第一項於原告以新臺幣伍拾伍萬元或同面額之中央政府建
設公債九十年度甲類第一期債票為被告供擔保後，得假執行。
本判決第二項於原告以新臺幣伍拾萬元或同面額之中央政府建設
公債九十年度甲類第一期債票為被告供擔保後，得假執行。
    事實及理由
壹、程序方面
    按當事人得以合意定第一審管轄法院，但以關於由一定法律
    關係而生之訴訟為限，前項合意，應以文書證之，民事訴訟
    法第24條定有明文。查本件依授信契約書第17條及保證書第
    11條約定，兩造合意以本院為第一審管轄法院，故本院就
    本件訴訟自有管轄權。又本件被告經合法通知均未於言詞辯
    論期日到場，核無民事訴訟法第386條所列各款情形，爰依
    原告之聲請，由其一造辯論而為判決。
貳、實體方面
一、原告起訴主張：
  (一)被告徹新企業股份有限公司（下稱徹新公司）於民國97年5
    月19日邀同被告乙○○、戊○○為連帶保證人，與原告簽訂
    授信契約書（週轉性支出專用），約定授信總額度為新臺幣
    （下同）500萬元，並由被告乙○○、戊○○出具保證書，
    承諾其等願就被告徹新公司對原告現在（含過去所負，現在
    尚未清償）及將來所負之借款、票據、透支、墊款、保證、
    主債務人與原告基於授信契約書約定所生之債務暨其利息、
    遲延利息、違約金、損害賠償及其他從屬於主債務之負擔，
    並以600萬元為限額，與被告徹新公司負連帶償還責任。另
    於97年6月10日，被告甲○○出具保證書，承諾其願就被告
    徹新公司對原告現在（含過去所負，現在尚未清償）及將來
    所負之借款、票據、透支、墊款、保證、主債務人與原告基
    於授信契約書約定所生之債務暨其利息、遲延利息、違約金
    、損害賠償及其他從屬於主債務之負擔，並以250萬元為限
    額，與被告徹新公司負連帶償還責任。
  (二)被告徹新公司於97年6月11日出具授信動撥申請書兼借款憑
    證向原告借款120萬元、80萬元，借款期間均自97年6月11日
    起至98年6月11日止，約定自借款日起按月付息，到期還清
    本金。利息按原告基準利率加碼年息0.457％機動計付，並
    隨原告基準利率變動而調整。又於98年6月11日徹新公司與
    原告簽訂增補契約暨申請書，就前述2筆借款，分別欠本金
    102萬元、68萬元，合意延長前述借款期限至102年6月11日
    止，並約定償還方式自98年6月起依年金法平均攤還本息，
    利息改按原告定儲利率指數加碼年息2.265％機動計付，並
    隨原告基準利率變動而調整。如未按期攤繳本息時，除上開
    利息外，自逾期之日起，逾期清償在6個月以內者，按上開
    利率10％，超過6個月者，按上開利率20％計付違約金，並
    約定如有任何一宗債務不依約清償或攤還本金者，債務視為
    全部到期。詎被告徹新公司自98年12月11日起即未依約繳款
    ，迭經催討無效，依約視為全部到期，計尚欠本金1,498,71
    0元及依約應付之利息、違約金迄未給付。依約被告乙○○
    、戊○○自應負擔連帶保證清償責任。
  (三)嗣被告徹新公司於97年5月22日出具授信動撥申請書兼借款
    憑證向原告借款240萬元、60萬元，借款期間均自97年5月22
    日起至100年5月22日止，約定自借款日起，按年金法按月平
    均攤還本息。利息按原告定儲利率指數加碼年息2.26％機動
    計付，並隨原告基準利率變動而調整。又於98年7月22日徹
    新公司與原告簽訂增補契約暨申請書，就前述2筆借款，分
    別欠本金151,857元、375,464元，合意延長前述借款期限至
    102年5月22日止。如未按期攤繳本息時，除上開利息外，自
    逾期之日起，逾期清償在6個月以內者，按上開利率10％，
    超過6個月者，按上開利率20％計付違約金，並約定如有任
    何一宗債務不依約清償或攤還本金者，債務視為全部到期。
    詎被告徹新公司自98年12月22日起即未依約繳款，迭經催討
    無效，依約視為全部到期，計尚欠本金1,634,901元及依約
    應付之利息、違約金迄未給付。依約被告乙○○、戊○○、
    甲○○自應負擔連帶保證清償責任。爰依消費借貸及連帶保
    證之法律關係，提起本件訴訟等語。
  (四)聲明：如主文第1項、第2項所示，並願供現金或同面額之中
    央政府建設公債90年度甲類第一期債票為擔保，請准宣告假
    執行。
二、本件被告經合法通知，均未於言詞辯論期日到場，亦未提出
    書狀作何聲明或陳述。
三、經查，原告主張之上開事實，業據提出授信契約書、保證書
    、授信動撥申請書兼借款憑證、增補契約暨申請書、定儲利
    率指數歷次變動明細表等件影本為證，其主張核與上開證物
    相符。又被告已收受言詞辯論期日通知及起訴狀繕本，對於
    原告主張之事實，已於相當時期受合法之通知，其於言詞辯
    論期日不到場，亦未提出答辯書狀爭執，堪認原告之主張為
    真實。從而，原告依據消費借貸及連帶保證之法律關係，請
    求被告給付如主文第1項、第2項所示之本金、利息及違約金
    ，為有理由，應予准許。
四、原告陳明願供擔保以代釋明，請求宣告假執行，核與民事訴
    法第390條第2項之規定並無不合，茲酌定擔保金額，予以准
    許。
五、據上論結，本件原告之訴為有理由。依民事訴訟法第385條
    第1項前段、第85條第2項、第390條第2項，判決如主文。
中    華    民    國    99    年     8     月    6    日
                  民事第四庭    審判長法  官  周祖民
                                      法  官  張文毓
                                      法  官  林怡伸
以上正本係照原本作成
如對本判決上訴，須於判決送達後20日內向本院提出上訴狀
中    華    民    國    99    年     8     月    6    日
                                      書記官  施若娟

司法院資訊處製作；財團法人民間司法改革基金會備份。
